

Kamil Dróżdż

Front-end Developer

Kontakt

contact@kamildrozdz.pl

+48 570728479

Warsaw

https://kamildrozdz.pl

Umiejętności

★★☆☆☆ React

★★☆☆ HTML(Metodology BEM)

★★★☆☆ CSS(SASS, Tailwind)

★★☆☆ Git

★★★☆☆ JavaScript

★★★☆☆ GitHub

★★★☆☆ RWD

★★☆☆ SEO★★★☆☆ WordPress

★★★☆ Aktywne słuchanie

★★★☆ Umiejętnośc dzielenia się wiedzą

★★★☆ Chęć ciągłej nauki i rozwoju

Osiggniecia

Programming with JavaScript, Coursera

Pażdziernik 2022

Introduction to Front-End Development, Coursera

Październik 2022

JavaScript Algorithms and Data Structures, FreeCodeCamp

October 2022

Certyfikat EF SET™, The EF Standard English Test (EF SET)

Październik 2022

Podstawy Javascript, Udemy

Wrzesień 2022

Increase SEO Traffic with WordPress, Coursera

Wrzesień 2022

0 mnie

Moim celem jest zdobycie doświadczenia w programowaniu, rozwinięcie umiejętności organizacyjnych a także w przyszłości kierowniczych. Chcę doskonalić się w kierunku programowania Frontendowego, czerpać wiedzę od najlepszych, poszerzać swoje horyzonty poprzez kursy, szkolenia, poradniki ale też robiąc własne projekty, pod okiem doświadczonych programistów.

Moja historia zaczeła się od chęci stworzenia strony opartej o Wordpress. Po jej uruchomieniu poczułem niedosyt. Stwierdziłem że chcę większej ingerencji w jej wygląd niż tylko wykorzystanie cudzych szablonów. Samodzielne programowanie, design, jak i cały proces Web developmentu sprawia mi orgomną radości i chciałbym rozwijać się dalej.

Dlatego też jestem bardzo zainteresowany pracą na stałe w firmie o bogatym doświadczeniu programistycznym.

Linki społecznościowe

- LinkedIn
- Github
- Strona Portfolio

Doświadczenie zawodowe

Wykonwca w Polski standard, Warszawa

Marzec 2020 - Obecnie

- Pozyskiwanie zleceń
- Wykonywanie zleceń jak i odbiór z klientem
- Utrzymywanie kontaktu z klientami
- Tworzenie ofert
- Zarządzanie zespołem
- Tworzenie strony internetowej w Wordpress
- Modernizowanie i aktualizacje strony internetowej
- Rozliczanie
- Harmonogram prac
- Negocjacje i rozmowy z klientami

Pracownik Bezpieczeństwa w Twence B.V., Hengelo

Sierpień 2017 - April 2018

- Znajomość przepisów prawa pracy i BHP,
- Odpowiedzialność za współpracowników podczas wspólnej pracy,
- Praca pod presją czasu,
- Dbanie o czystość miejsca pracy,
- Zarządzanie zespołem, nadzór nad powierzonymi zadaniami.

Pracownik pralni w Wasserij Engelbertink, Oldenzaal

Czerwiec 2017 – Sierpień 2017 (praca wakacyjna)

- Segregowanie ubrań, pościeli,
- · Przygotowanie rzeczy do prania,
- Składanie, pakowanie ubrań, pościeli,
- Obsługa maszyn pralniczych, magli itp.

Pracownik Produkcyjny w Wolters B.V., Enter

Lipiec 2016 - Wrzesień 2016 (praca wakacyjna)

- Paletowanie wg wzoru,
- Kontrola jakości,
- Utrzymywanie czystości stanowiska,
- Odbieranie produktu gotowego,
- Praca zespołowa.

Pracownik Produkcyjny w Europe Retial Packing, Haag

Czerwiec 2015 – Wrzesień 2015 (praca wakacyjna)

- Paletowanie wg wzoru,
- Kontrola jakości,
- Dbałość o przestrzeganie przepisów BHP,
- Ścisła współpraca z kierownictwem,
- Bezpośredni udział w pracach brygady,
- Motywowanie i zapewnienie rozwoju zespołu,
- Raportowanie bieżących działań,
- Zabezpieczanie palet,
- Powiadamianie przełożonych o zaistniałych usterkach.

Edukacja

2013 - 2017

· Zespół Szkół Technicznych w Lipnie

Technik Budownictwa

2019-2021

 Niepubliczne Liceum Ogólnokształcące dla Dorosłych w Zielonce

Technik BHP